【裁判字號】    97,台抗,159
【裁判日期】    970227
【裁判案由】    貪污聲請再審
【裁判全文】
最高法院刑事裁定              九十七年度台抗字第一五九號
抗  告  人  甲○○
上列抗告人因貪污案件，不服臺灣高等法院中華民國九十六年八
月二日駁回聲請再審之裁定（九十五年度聲再字第四一三號），
提起抗告，本院裁定如下：
    主  文
抗告駁回。
    理  由
本件再審聲請人即抗告人甲○○在原法院聲請意旨略稱：(一)抗告
人不具現行刑法第十條第二項所定公務員身分，所執行之行政院
國軍退除役官兵輔導委員會榮民事業工程處（下稱榮工處）業務
，亦非公務，而係私經濟行為，應無貪污治罪條例之適用；(二)證
人江正治在法務部調查局北部地區機動工作組（下稱調查局北機
組）及檢察官偵查時之訊問內容有瑕疵，無證據能力。又江正治
於第一審審理中主張抗告人退回新臺幣（下同）一百萬元並提出
六十萬元之支票一紙為憑，證明抗告人並無收受賄賂之犯意。此
部分有利抗告人之證據，原確定判決均未置理；(三)榮工處並未參
與第一次投標，抗告人亦反對榮工處參與投標，第二次投標，抗
告人仍反對，但因無決定權，終因榮工處處長曾元一之決定而投
標，在在顯示抗告人絕無協助陳帝國、江正治圍標或接受關說，
彼等亦無致送鉅額賄款予抗告人之理，有各相關公文及簽報單之
意見簽註可稽；況該一百萬元係榮工處為因應民營化，須先期資
遣及精簡人事，抗告人因而有退休計畫，江正治為延攬抗告人退
休後為其服務，乃贈與一百萬元，以期獲得抗告人青睞，與抗告
人之職務無對價關係；(四)原法院對於榮工處之作業流程、證人陳
帝國及曾元一之重要證詞、抗告人業已歸還江正治一百萬元等項
有利抗告人之證據，均未及審酌，爰依刑事訴訟法第四百二十條
第一項第六款，對原法院九十三年度上更(二)字第三七五號確定判
決聲請再審等語。原裁定以：按法院認無再審理由，以裁定駁回
後，不得以同一原因聲請再審，刑事訴訟法第四百三十四條第二
項定有明文。抗告人前曾提起再審，經原法院九十五年度聲再字
第三三二號裁定，認無理由而予駁回，抗告人再為本件聲請，其
中上開(一)(二)(三)項所列與前次聲請再審係同一原因，自為法所不許
。至(四)項所列各點，均經原確定判決詳予審酌在案，與刑事訴訟
法第四百二十條第一項第六款所謂發見新證據，係指該項證據於
事實審判決前已存在，因未經發現，不及調查斟酌，或審判時未
經注意，嗣後始行發現者，並不符合。因依同法第四百三十三條
規定，裁定駁回本件聲請，經核於法並無違誤。抗告意旨，仍執
前詞，任意指摘原裁定違法，非有理由，應予駁回。
據上論結，應依刑事訴訟法第四百十二條，裁定如主文。
中    華    民    國  九十七  年    二    月  二十七  日
                      最高法院刑事第二庭
                          審判長法官  紀  俊  乾
                                法官  黃  正  興
                                法官  陳  東  誥
                                法官  林  錦  芳
                                法官  陳  世  雄
      本件正本證明與原本無異
                                      書  記  官
中    華    民    國  九十七  年    二    月  二十九  日
                                                      Ｅ


司法院資訊處製作；財團法人民間司法改革基金會備份。
